臺灣高等法院臺南分院刑事裁定
110年度聲字第632號
聲明異議人  郭冠鑫




上列聲明異議人因違反毒品危害防制條例案件聲明異議，本院裁
定如下：
    主  文
聲明異議駁回。
    理  由
一、聲明異議意旨略以：聲明異議人因違反毒品危害防制條例案
    件，經臺灣嘉義地方法院於民國110年2月23日裁定聲請人令
    入戒治處所強制戒治，經提起抗告，本院於110年4月12日撤
    銷原裁定，駁回檢察官之聲請，是聲明異議人已執行強制戒
    治計50日，司法尚未給予聲明異議人補償，亦未折抵聲明異
    議人另案執行之日數，為此聲明異議，請求折抵聲明異議人
    現另案執行之日數，或依冤獄賠償法之規定請求賠償。
二、按受刑人或其法定代理人或配偶，以檢察官執行之指揮為不
    當者，得向諭知該裁判之法院聲明異議。刑事訴訟法第484
    條定有明文。執行機關對於審判機關所為之裁判，並無審查
    內容之權，故裁判是否違法，並非執行機關所得過問，是聲
    明異議之對象，應係檢察官之執行指揮行為，而非檢察官據
    以指揮執行之裁判，而所稱「檢察官執行之指揮不當」，係
    指檢察官有積極執行指揮之違法及其執行方法有不當等情形
    而言；檢察官如依確定判決、裁定指揮執行，即無執行之指
    揮違法或其執行方法不當之可言（最高法院108年度台抗字
    第79號裁定意旨參照）。另按，受觀察、勒戒或強制戒治處
    分人其原受觀察、勒戒或強制戒治處分之裁定經撤銷確定者
    ，其觀察、勒戒或強制戒治處分之執行，得準用冤獄賠償法
    （現為刑事補償法）之規定請求賠償。毒品危害防制條例第
    30條之1第2項定有明文。又依刑事訴訟法、軍事審判法或少
    年事件處理法受理之案件，具有下列情形之一者，受害人得
    依本法請求國家補償：二、依再審、非常上訴或重新審理程
    序裁判無罪、撤銷保安處分或駁回保安處分聲請確定前，曾
    受羈押、鑑定留置、收容、刑罰或拘束人身自由保安處分之
    執行。刑事補償法第1條第2款亦有明文。
三、經查：
　㈠聲明異議人因施用毒品案件，經臺灣嘉義地方法院以109年度
    毒聲字第262號裁定送觀察、勒戒，於110年1月8日起令入勒
    戒處所執行觀察、勒戒，嗣因認聲明異議人有繼續施用毒品
    之傾向，經同院以110年度毒聲字第98號裁定施以強制戒治
    ，遂於110年2月23日起令入戒治處所執行強制戒治，聲明異
    議人不服提起抗告，經本院於110年4月12日以110年度毒抗
    字第179號，認因法務部嗣後於110年3月26日修正繼續施用
    毒品之評估標準，即調整評估標準所列「前科紀錄與行為表
    現」項下「毒品犯罪相關司法紀錄」及「其他相關犯罪紀錄
    」之給分基準，故依修正後之評估標準重新計算總分，認各
    項標準評估總分為44分，並未達60分，因而評定為「無繼續
    施用毒品傾向」為由，撤銷上開原准予強制戒治之裁定，駁
    回檢察官之聲請確定，聲明異議人乃於110年4月12日出監執
    行另案毒品案件等情，固有本院上開裁定及台灣高等法院被
    告前案紀錄表附卷可參。則本件執行檢察官係依法院裁定指
    揮執行強制戒治，該強制戒治裁定嗣後雖經撤銷，惟係因法
    務部嗣後修正繼續施用毒品之評估標準，且執行檢察官亦於
    同日令聲明異議人出監執行另案毒品案件，其執行指揮並無
    任何違法或不當，實無折抵另案刑期之問題。至於聲明異議
    人現所執行之施用毒品案件，亦係檢察官依另案法院確定判
    決而為之執行指揮，與前揭強制戒治之執行並無關聯，聲明
    異議人認其所執行之強制戒治應折抵該案刑期，實屬無據。
　㈡聲明異議人另主張本案應有冤獄賠償法（現已修正為刑事補
    償法）之適用，惟聲明異議人所受強制戒治處分係因嗣後法
    務部修正繼續施用毒品評估標準之法律變更，以致本院依該
    新修正之評估標準重新計算總分後撤銷原裁定並駁回檢察官
    之聲請，並非依再審、非常上訴或重新審理程序駁回保安處
    分之聲請，是本案亦無刑事補償法第1條第2款規定之適用，
    應屬明確。
四、綜上所述，本件檢察官之執行指揮並無違法或不當之處，本
    案亦無刑事補償法之適用，是本件聲明異議為無理由，應予
    駁回。
五、依刑事訴訟法第486條，裁定如主文。
中　　華　　民　　國　　110 　年　　7 　　月　　5 　　日
                  刑事第七庭    審判長法　官  吳勇輝
                                      法　官  周紹武 
                                      法　官  吳錦佳
以上正本證明與原本無異。
不得抗告。
　　　　　　　　　　　　　　　　　　　書記官  王杏月
中　　華　　民　　國　　110 　年　　7 　　月　　5 　　日